臺灣臺北地方法院刑事判決　　　　　　　95年度訴字第1683號
公　訴　人　臺灣臺北地方法院檢察署檢察官
被　　　告　甲○○
　　　　　　　　　　　樓
　　　　　　　　　　（另案於臺灣臺北監獄執行中）
上列被告因違反毒品危害防制條例案件，經檢察官提起公訴（九
十五年度毒偵字第一八八六號、第二一○八號），被告於準備程
序中就被訴事實為有罪之陳述，經本院合議庭裁定改用簡式審判
程序，判決如下：
    主  文
甲○○施用第一級毒品，累犯，處有期徒刑拾月，扣案之第一級
毒品海洛因包均沒收銷燬之（其中貳包合計淨重貳點伍零公克
，純度佰分之壹點零壹，純質淨重零點柒捌公克，其餘壹包淨
重零點柒柒公克），針筒拾支及橡皮管貳條均沒收之。又施用第
二級毒品，累犯，處有期徒刑陸月，扣案之第二級毒品甲基安非
他命壹包（毛重零點捌零公克，淨重零點陸壹公克，取零點零壹
公克化驗，餘零點陸零公克）沒收銷燬之，中型分裝袋壹佰零壹
只、小型分裝袋捌拾伍只、塑膠袋拾只、吸管肆支、吸食器壹組
及小盒子壹個均沒收之。應執行有期徒刑壹年貳月，扣案之第一
級毒品海洛因包（其中貳包合計淨重貳點伍零公克，純度佰分
之壹點零壹，純質淨重零點柒捌公克，其餘壹包淨重零點柒柒
公克）及第二級毒品甲基安非他命壹包（毛重零點捌零公克，淨
重零點陸壹公克，取零點零壹公克化驗，餘零點陸零公克）均沒
收銷燬之，針筒拾支、橡皮管貳條、中型分裝袋壹佰零壹只、小
型分裝袋捌拾伍只、塑膠袋拾只、吸管肆支、吸食器壹組及小盒
子壹個均沒收之。
    事  實
一、甲○○前於民國八十五年間因肅清煙毒條例案件經臺灣臺中
    地方法院以八十五年度訴字第五二三號判決有期徒刑三年四
    月、六月，定應執行刑為有期徒刑三年六月，並經臺灣高等
    法院臺中分院以八十五年度上訴字第一一二五號判決上訴駁
    回確定；又於八十六年間因違反麻醉藥品管理條例等案件，
    經臺灣臺南地方法院以八十六年度易字第一二０三號判決有
    期徒刑七月、七月，定應執行刑為有期徒刑一年確定，經接
    續執行上開二刑期，於八十八年十月十五日縮短刑期假釋出
    監，嗣經撤銷上開假釋，甫於九十二年十月三日縮短刑期執
    行完畢。另於八十九年間，因施用毒品案件，經臺灣臺南地
    方法院以八十九年度毒聲字第三一五四號裁定送勒戒處所觀
    察、勒戒後，因無繼續施用毒品傾向，於九十年十二月十二
    日執行完畢釋放，並由臺灣臺南地方法院檢察署檢察官以九
    十年度毒偵緝字第五七八號為不起訴處分確定。詎甲○○猶
    不知悔改，在前揭觀察、勒戒執行完畢釋放後五年內，基於
    施用第一級毒品之犯意，於九十五年七月十八日下午一時許
    、同年八月四日上午五時許，在臺北市大安區○○○路○段
    二四八巷二二號八樓住處內，以將海洛因摻水稀釋後持針筒
    注射靜脈之方式，施用第一級毒品海洛因，另基於施用第二
    級毒品甲基安非他命（起訴書誤載為安非他命，以下同）之
    犯意，於九十五年七月十八日下午一時許在其上揭住處內，
    以將甲基安非他命置放於玻璃球吸食器內燒烤之方式，施用
    第二級毒品甲基安非他命，嗣為警分別於九十五年七月十八
    日下午四時、同年八月四日上午六時許，在上揭處住內查獲
    ，並分別扣得第一級毒品海洛因二包（合計淨重二點五○公
    克，純度百分之三一點一○，純質淨重○點七八公克）、第
    二級毒品甲基安非他命一包（毛重○點八○公克，淨重○點
    六一公克，取○點○一公克化驗，餘○點六○公克）、針筒
    十支、橡皮管二條、中型分裝袋一百零一只、小型分裝袋八
    十五只、塑膠袋十只、吸管四支、吸食器一組、小盒子一個
    及第一級毒品海洛因一包（淨重○點七七公克），而悉上情
    。
二、案經臺北市政府警察局大安分局報告臺灣臺北地方法院檢察
    署檢察官偵查起訴。
    理  由
一、上揭事實業據被告甲○○於警詢（見偵一卷第六至九頁、偵
    二卷第七至九頁）、偵查（見偵一卷第四四、四五頁、偵二
    卷第三五、三六頁）、本院準備程序（見本院卷第六六頁）
    、審理程序（見本院卷第六九至七一頁）中坦承不諱，而被
    告於九十五年七月十八日、同年八月四日為警查獲時所採集
    之尿液，經送臺灣檢驗科技股份有限公司、臺灣尖端先進生
    技醫藥股份有限公司以ＥＩＡ酵素免疫分析法、ＧＣ／ＭＳ
    氣相層析質譜儀法檢驗，分呈安非他命類暨鴉片類陽性反應
    、嗎啡鴉片類陽性反應，有臺灣檢驗科技股份有限公司九十
    五年八月三日濫用藥物尿液檢驗報告（見偵一卷第五四頁）
    及臺灣尖端先進生技醫藥股份有限公司九十五年八月十六日
    濫用藥物檢驗報告（見偵二卷第四二頁）附卷足憑，又扣案
    之疑似海洛因白色粉末二包，經送法務部調查局以化學呈色
    法、氣相層析質譜儀分析法檢驗，確含第一級毒品海洛因成
    分（合計淨重二點五○公克，純度百分之三一點一○，純質
    淨重○點七八公克），扣案之疑似甲基安非他命白色透明晶
    體一包經送臺北市政府警察局刑事鑑識中心以氣相層析質譜
    分析法檢驗，含有第二級毒品甲基安非他命一包成分（毛重
    ○點八○公克，淨重○點六一公克，取○點○一公克化驗，
    餘○點六○公克），另扣案之疑似海洛因白色粉末一包，經
    送法務部調查局以化學呈色法、氣相層析質譜儀分析法檢驗
    ，亦含有第一級毒品海洛因成分（淨重○點七七公克），有
    法務部調查局九十五年九月五日調科壹字第○九五二三○一
    ○一八○號鑑定書（見偵一卷第六十頁）、臺北市政府警察
    局九十五年九月二十五日北市鑑毒字第五三九號鑑驗通知書
    （見偵一卷第五九頁）及法務部調查局九十五年九月三日調
    科壹字第○九五二三○○九○六○號鑑定書（見偵二卷第四
    六頁）在卷足憑，復有臺北市政府警察局大安分局九十五年
    七月十八日搜索扣押筆錄（見偵一卷第十二至十五頁）、現
    場照片（見偵一卷第二三至三六頁）臺北市政府警察局大安
    分局九十五年八月四日搜索扣押筆錄（見偵二卷第十六至二
    十頁）及扣案毒品照片（見偵二卷第二五頁）附卷足參，另
    有針筒十支、橡皮管二條、中型分裝袋一百零一只、小型分
    裝袋八十五只、塑膠袋十只、吸管四支、吸食器一組及小盒
    子一個扣案可憑，足徵被告之自白，與事實相符，應堪採信
    。又被告前於八十九年間，因施用毒品案件，經臺灣臺南地
    方法院以八十九年度毒聲字第三一五四號裁定送勒戒處所觀
    察、勒戒後，因無繼續施用毒品傾向，於九十年十二月十二
    日執行完畢釋放，並由臺灣臺南地方法院檢察署檢察官以九
    十年度毒偵緝字第五七八號為不起訴處分確定，有臺灣高等
    法院被告前案紀錄表可參（見本院卷第五至十一頁），是被
    告於上開觀察、勒戒執行完畢釋放後五年內再犯本件施用第
    一級、第二級毒品之案件。綜上，本件事證明確，被告犯行
    已堪認定，應依法論科。
二、按海洛因、甲基安非他命分別為毒品危害防制條例第二條第
    二項第一款、第二款所規定之第一級、第二級毒品，是核被
    告所為係犯同條例第十條第一項之施用第一級毒品罪、同條
    例第二項之施用第二級毒品罪。其施用前、後持有第一級毒
    品海洛因、第二級毒品甲基安非他命之低度行為，應為施用
    之高度行為吸收，不另論罪。又被告雖有二次施用第一級毒
    品海洛因犯行，然查毒品危害防制條例第十條之施用毒品罪
    ，具有成癮之病患人格特質，構成要件本質上含有「習慣性
    」反覆為同一施用行為之意涵，學理上稱為「集合犯」，而
    本件被告施用第一級毒品海洛因之時間緊接，相距僅二十餘
    日，是其二次施用第一級毒品海洛因之犯行，應論以包括一
    罪。至被告所犯施用第一級毒品海洛因、施用第二級毒品甲
    基安非他命二罪間，犯意各別，罪名不同，應分論併罰之。
    又本件被告係施用第二級毒品甲基安非他命，起訴書誤載為
    安非他命，實有未洽，應予更正。另查被告前有如事實欄所
    載犯罪科刑情形，甫於九十二年十月三日縮短刑期執行完畢
    ，有臺灣高等法院被告前案紀錄表可參（見本院卷第五至十
    一頁），於五年以內再故意犯本件有期徒刑以上之罪，應依
    刑法第四十七條第一項，分論以累犯，並均加重其刑。爰審
    酌被告前曾因案經判決執行，如上所述，素行不端，又曾因
    施用毒品案件經裁定觀察、勒戒，並經不起訴處分確定，亦
    有上開前案紀錄表足憑，猶不知戒除惡習，一再施用，其所
    為戕害自己身心，亦對社會治安造成危害，惟犯罪後坦承犯
    行等一切情狀，分別量處如主文所示之刑，並定應執行刑。
    末查，扣案之海洛因三包（其中二包合計淨重二點五○公克
    ，純度百分之三一點一○，純質淨重○點七八公克，其餘一
    包淨重○點七七公克）、甲基安非他命一包（毛重○點八○
    公克，淨重○點六一公克，取○點○一公克化驗，餘○點六
    ○公克）分別係毒品危害防制條例第二條第二項第一款、第
    二款所規定之第一級、第二級毒品，應依同條例第十八條第
    一項前段宣告沒收銷燬之。至扣案之針筒十支及橡皮管二條
    係被告所有供其施用第一級毒品海洛因所用之物，中型分裝
    袋一百零一只、小型分裝袋八十五只、塑膠袋十只、吸管四
    支、吸食器一組及小盒子一個，則係被告所有供其施用第二
    級毒品甲基安非他命所用之物，業據被告供承在卷，應依刑
    法第三十八條第一項第二款之規定，諭知沒收。
據上論斷，應依刑事訴訟法第二百七十三條之一、第二百九十九
條第一項前段，毒品危害防制條例第十條第一項、第二項、第十
八條第一項前段，刑法第十一條前段，第四十七條第一項、第五
十一條第五款、第三十八條第一項第二款，判決如主文。
本案經檢察官黃珮瑜到庭執行職務
中　　華　　民　　國　　96　　年　　2　　月　　27 　　日
　　　　　　　　　刑事第十四庭  法　官　李家慧
以上正本證明與原本無異。
如不服本判決，應於判決送達後10日內，向本院提出上訴狀。
　　　　　　　　　　　　　　　　書記官　楊文祥
中　　華　　民　　國　　96　　年　　3  　月　 　1　 　日
附錄本件論罪科刑法條：毒品危害防制條例第10條第1項、第2項
。
毒品危害防制條例第10條
施用第一級毒品者，處 6 月以上 5 年以下有期徒刑。
施用第二級毒品者，處 3 年以下有期徒刑。
